【裁判字號】    94,易,827
【裁判日期】    950103
【裁判案由】    竊盜
【裁判全文】
臺灣士林地方法院刑事判決               94年度易字第827號
公  訴  人  臺灣士林地方法院檢察署檢察官
被      告  丙○○
上列被告因竊盜案件，經檢察官提起公訴（台灣士林地方法院檢
察署94年度偵字第7756號）及移送併辦（台灣士林地方法院檢察
署94年度偵字第9334號、台灣板橋地方法院檢察署94年度偵字第
15896 號、第20185 號），本院經訊問被告後，被告為認罪之答
辯，本院合議庭裁定認為宜由受命法官獨任以簡式審判程序審理
並判決如下：
    主  文
丙○○連續於夜間侵入住宅、毀壞門扇竊盜，處有期徒刑壹年。
    事  實
一、丙○○基於意圖為自己不法所有之概括犯意，先後於(1)民國
    94年7 、8 月間如附表所示之時間，在三重市○○○路24號
    萊爾富超商、同路段53號7-ELEVEN超商、同路段232 號福客
    多超商等地，趁店員不注意之際，徒手竊取如附表所示之飲
    料、食品等財物；(2)94年5 月30日上午11時許，趁庚○○位
    於臺北市○○區○○路2 段339 巷10弄5 號3 樓住處無人看
    守之際，徒手扳彎上開處所陽台鐵製的天井蓋板，再以手伸
    入內撥開固定栓之方式進入屋內，竊取黃金手鍊4 條、黃金
    戒指及鑽石戒指各1 只，得手後並隨即於翌日將上開物品持
    至臺北市○○區○○路3 段92號之「慎明當舖」及三重市某
    不詳當舖典當換取現金花用；(3)又其為址設台北縣汐止市○
    ○路407 巷77號金取工程行之離職員工，竟於94年9 月1 日
    晚間9 時40分許，利用該工廠無人看守之際，翻越圍牆侵入
    該工廠，徒手竊取不鏽鋼電梯門22片，並將得手之電梯門搬
    運至該公司所有之車號HN-8862 號自用小貨車上，擬利用其
    前任職時管理該車所持有之貨車鑰匙發動該車之際，為巡經
    該處之員警當場查獲；(4)於94年9 月8 日前往位於台北縣三
    重市○○路○ 段145 號1 樓乙○○所經營之當鋪（1 樓為當
    鋪，2 樓為住家，內部以樓梯相通），藉故向乙○○借款，
    趁其不注意之際，徒手竊取錢櫃內現金新台幣（下同）3000
    元，復於同年月11日夜間7 時許，徒手扳碎該址1 樓木板門
    ，進入該住宅內竊取現金2000元，又於同年月18日夜間11時
    許，與真實姓名年籍不詳、綽號「阿成」之成年男子基於犯
    意聯絡，共同徒手將該址1 樓廁所紗窗拆下，2 人侵入該住
    宅行竊，正著手搜尋財物之際，為屋主乙○○發覺報警而未
    能得手。
二、案經台北市政府警察局內湖分局、汐止分局報告台灣士林地
    方法院檢察署檢察官偵查起訴及移送併辦，台北縣政府警察
    局三重分局報請台灣板橋地方法院檢察署移送併辦，本院經
    訊問被告後，被告為認罪之答辯，本院合議庭裁定認為宜由
    受命法官獨任以簡式審判程序審理。
    理  由
一、上開犯罪事實，業據被告丙○○於偵審中自白不諱，其中犯
    罪事實(1)部分，其在各超商行竊之行為，分據證人戊○○、
    丁○○、己○○即被害商家萊爾富超商、7-ELEVEN超商、福
    客多超商之店長指證綦詳；犯罪事實(2)部分，核與證人庚○
    ○即被害人、甲○○即「慎明當鋪」負責人分別指證天井蓋
    毀損及住宅遭竊、被告持贓物典當之情節相符，此外，並有
    被害人陳立蜂住所屋頂所裝置之監視器拍攝被告在屋頂擬入
    內行竊之翻拍照片、贓物認領保管單及當舖收當物品登記簿
    等件附卷可稽；犯罪事實(3)部分，則經證人朱憲德即被害人
    金取工程行之負責人於警訊中指述在案，並出具贓物領據為
    憑，此外，復有貨車裝載贓物電梯門之照片7 張附卷佐證；
    犯罪事實(4)部分，核與證人乙○○即被害人到院指述住宅遭
    竊及木板門、紗窗毀損之情節相符，並有失竊現場照片2 張
    在卷為憑；本件事證明確，犯行洵堪認定。
二、核被告犯罪事實(1)在超商行竊所為，係犯刑法第320 條第1
    項普通竊盜罪、犯罪事實(2)毀越天井蓋而行竊之行為，則犯
    同法第321 條第1 項第2 款毀越安全設備竊盜罪、犯罪事實
    (3)踰越圍牆竊盜之行為，則犯同法第321 條第1 項第2 款踰
    越牆垣竊盜罪、犯罪事實(4)中94年9 月8 日之竊盜犯行核犯
    同法第320 條第1 項竊盜罪、同年月11日毀壞木板門而於夜
    間侵入住宅竊盜之行為，另犯同法第321 條第1 項第1 款、
    第2 款之夜間侵入住宅毀壞門扇竊盜罪、同年月18日毀越紗
    窗而於夜間侵入住宅竊盜未遂之行為，則犯同法第321 條第
    2 項、第1 項第1 款、第2 款之夜間侵入住宅毀越安全設備
    竊盜未遂罪，本次犯行與成年男子「阿成」有犯意聯絡、行
    為分擔，為共同正犯。其上開多次竊盜犯行，時間緊接、手
    段相似，觸犯犯罪基本構成要件相同之罪名，顯係基於概括
    之犯意為之，應論以情節較重之刑法第321 條第1 項第1 款
    、第2 款之加重竊盜罪連續犯一罪，並加重其刑。上開犯罪
    事實(1)、(3)、(4)部分（即台灣士林地方法院檢察署94年度偵
    字第9334號、台灣板橋地方法院檢察署94年度偵字第15896
    號、第20185 號移送併辦部分），雖未據公訴人於起訴書指
    述，然該部分與起訴者，既有連續犯裁判上一罪關係，基於
    審判不可分原則，本院自得併予審理，附此敘明。爰審酌被
    告短期內有多次竊盜犯行，屢經查獲而不知悔改，原應重懲
    ，姑念被告所獲財物價值不高，且犯後坦承犯行等一切情狀
    ，量處如主文所示之刑，資以懲儆。
據上論斷，應依刑事訴訟法第299 條第1 項前段、第273 條之1
第1 項，刑法第56條、第321 條第1 項第1 款、第2 款，判決如
主文。
本案經檢察官王以文到庭執行職務。
中    華    民    國    95    年    1    月     3     日
                 刑事第7 庭法  官  楊得君
以上正本證明與原本無異。
如不服本判決，應於判決送達後10日內，向本院提出上訴狀。
                           書記官  曾韻蒔
中    華    民    國    95    年    1     月    4     日
附錄本案論罪科刑法條之依據：
刑法第321條第1項第1款
犯竊盜罪而有左列情形之一者，處六月以上、五年以下有期徒刑
：
  一、於夜間侵入住宅或有人居住之建築物、船艦或隱匿其內而
      犯之者。


司法院資訊處製作；財團法人民間司法改革基金會備份。
